【裁判字號】    98,易,3892
【裁判日期】    981231
【裁判案由】    恐嚇等
【裁判全文】
臺灣臺中地方法院刑事判決  98年度易字第3892號
公  訴  人  臺灣臺中地方法院檢察署檢察官
被      告  壬○○
            癸○○
            子○○
上列被告等因竊盜等案件，經檢察官提起公訴（九十八年度偵字
第二三一八九、二四六０七、二四七０二、二四一三四號），本
院依簡式審判程序判決如下：
    主    文
壬○○犯如附表一所示之罪，各處如附表一所示之刑。應執行有
期徒刑壹年拾月。扣案如附表四所示之物，均沒收。
癸○○犯如附表一編號一、四及附表二所示之罪，各處如附表一
編號一、四及附表二所示之刑。應執行有期徒刑壹年捌月。扣案
如附表四、五所示之物，均沒收。
子○○犯如附表三所示之罪，處有期徒刑月，如易科罰金，以
新臺幣壹仟元折算壹日。
    犯罪事實
一、壬○○前因竊盜案件，經本院以九十五年度易字第一五五五
    號判決判處有期徒刑十一月，減刑後於民國九十六年八月三
    十日縮刑期滿執行完畢；癸○○曾因竊盜、違反毒品危害防
    制條例等案件，分別經本院以九十六年度易字第二三一八號
    判決判處有期徒刑六月、以九十六年度訴字第三七五０號判
    決判處有期徒刑八月，合併定應執行刑為有期徒刑一年一月
    ；又因竊盜案件，經本院以九十七年度易字第三五五二號判
    決判處有期徒刑七月，並與前揭罪刑接續執行，於九十八年
    七月二十日執行完畢。
二、詎壬○○猶不知悔改，復於九十八年八月間，透過電話聯繫
    ，與因案通緝逃匿至中國大陸之舅舅蘇譯臣共同謀議竊車勒
    贖，約定由壬○○負責竊取汽車後藏放他處，並以門號00
    00000000號行動電話撥打蘇譯臣持用之門號000
    0000000000000號行動電話，告知所竊車輛車
    號及藏匿地點，再由蘇譯臣跨境向車主恐嚇取財及提領贓款
    ，約明以此方式分工，壬○○每竊得一部車輛可得新臺幣（
    下同）六千元。議定後，即為如下行為：
(一)壬○○除與蘇譯臣共同為附表一編號二所示之加重竊盜、恐
    嚇取財行為外，壬○○另徵得與其等有竊盜及恐嚇取財犯意
    聯絡及行為分擔之癸○○加入此竊車恐嚇取財集團，共同為
    附表一編號一、四所示之加重竊盜、恐嚇取財行為，其中附
    表一編號一之被害人並未依指示匯款而未得逞（行為人、行
    竊時間、行竊地點、被害人、犯罪方法、失竊車輛、匯款與
    否及所得財物，均詳如附表一編號一、二、四所示）。
(二)壬○○復與蘇譯臣基於竊盜之犯意聯絡，共同為附表一編號
    三之加重竊車犯行，惟蘇譯臣因故未著手恐嚇取財，該被害
    人並未遭到恐嚇（行為人、行竊時間、行竊地點、被害人、
    犯罪方法、失竊車輛，詳如附表一編號三所示）。
(三)壬○○另與蘇譯臣基於竊盜之犯意聯絡，共同為附表一編號
    五、六竊取車牌之加重竊盜犯行，得手後將之輪流懸掛於所
    竊Ｖ二－五七五一號自用小客車上，以躲避追緝（行為人、
    行竊時間、行竊地點、被害人、犯罪方法、失竊車牌，均詳
    如附表一編號五、六所示）。
三、子○○於九十八年九月二十五日，明知壬○○使用之車牌號
    碼Ｖ二－五七五一號自用小客車（已改懸掛竊得之ＰＣ－四
    五三二號車牌），係竊盜所得之贓物（乃附表一編號二卯○○所有，由午○○使用，於同年月十九日十六時許，在臺中
    縣豐原市○○路○段附近遭竊），竟仍基於收受贓物之犯意
    予以收受（詳如附表三所示），並於同日十四時許，駕駛該
    車載同壬○○至臺中縣公老坪高爾夫球場等地尋找竊盜作案
    地點、路況及物色竊盜對象，嗣於同日十六時許，為警在臺
    中縣東勢鎮○○街與第五橫街口附近查獲，並扣得上開贓車
    、車牌（業經被害人領回），及附表四所示屬壬○○所有供
    竊盜、恐嚇取財使用之Ｔ字型扳手四支、行動電話（含ＳＩ
    Ｍ卡）一支。
四、癸○○另單獨基於意圖為自己不法所有之各別犯意，於如附
    表二所示之時間、地點，分別以附表二所示之方式，竊取如
    附表二所示被害人之物品（行為人、行竊時間、行竊地點、
    被害人、犯罪方法、失竊車輛，詳如附表二所示）。俟於九
    十八年十月六日十五時三十分許，癸○○騎乘如附表二編號
    七所示竊得機車，在臺中縣新社鄉○○村○○街三村巷五號
    前，為警攔檢查獲，並扣得附表五所示屬癸○○所有供此部
    分竊盜使用之鑰匙一支。
五、壬○○於員警查知其涉有附表一編號二、五、六所示之竊盜
    、恐嚇取財案件後，即於有偵查權限之機關發覺其另涉有附
    表一編號一、三、四所示竊盜、恐嚇取財行為前，主動向員
    警自首各該次竊盜、恐嚇取財犯行，並接受裁判。另癸○○
    亦於警方查獲伊涉有附表一編號一及附表二編號二、三、七
    所示之竊盜、恐嚇取財案件後，即於有偵查權限之機關發覺
    伊另涉有附表一編號四及附表二編號一、四、五、六所示竊
    盜、恐嚇取財行為前，主動向員警自首各該次竊盜、恐嚇取
    財犯行，並接受裁判。
六、案經午○○、庚○○、丁○○、乙○○、丙○○、辛○○、
    戊○○、寅○○、辰○○及己○○等人訴由臺中縣警察局東
    勢分局報告臺灣臺中地方法院檢察署檢察官偵查起訴。
    理    由
一、認定犯罪事實所憑之證據及理由：
    上開犯罪事實，分據被告壬○○、癸○○、子○○於本院審
    理時坦承不諱，並經證人即被害人午○○、庚○○、丁○○
    、乙○○、丙○○、辛○○、戊○○、寅○○、辰○○、己○○、甲○○及證人即被害人巳○○之母戴陳瑞草、消防人
    員陳志成於警詢中證述明確，亦與被告壬○○、癸○○於偵
    訊中以證人身分具結所證大致相符，復有彰化銀行匯出匯款
    單、匯出匯款賣匯水單、贓物認領保管單、臺中縣警察局車
    輛尋獲電腦輸入單、失車－唯讀案件基本資料、臺中縣警察
    局東勢分局刑案現場勘察報告、現場圖、照片、門號000
    0000000號行動電話通聯光碟資料附卷可稽；此外，
    並有扣案之Ｔ型扳手四支、門號0000000000號之
    ＬＧ廠牌行動電話一支（含ＳＩＭ卡一片）及鑰匙一支可佐
    ，足徵被告壬○○、癸○○、子○○前揭自白與事實相符，
    堪以採信。本案事證明確，被告三人犯行至堪認定，應依法
    論科。
二、論罪科刑部分：
(一)按刑法第三百二十一條第一項第三款之攜帶兇器竊盜罪，係
    以行為人攜帶兇器竊盜為其加重條件，此所謂兇器，其種類
    並無限制，凡客觀上足對人之生命、身體、安全構成威脅，
    具有危險性之兇器均屬之，且祇須行竊時攜帶此種具有危險
    性之兇器為已足，並不以攜帶之初有行兇之意圖為必要，最
    高法院七十九年臺上字第五二五三號判例意旨可資參照。查
    Ｔ型扳手客觀上足以對人之身體、生命、安全構成威脅，具
    有危險性，為刑法第三百二十一條第一項第三款所稱之兇器
    無疑。次按刑法分則或刑法特別法中規定之結夥二人或三人
    以上之犯罪，應以在場共同實施或在場參與分擔實施犯罪之
    人為限，不包括同謀共同正犯在內，最高法院七十六年臺上
    字第七二一０號判例意旨可參，是刑法第三百二十一條第一
    項第四款結夥三人以上竊盜罪，自以在場共同實施、分擔竊
    盜犯行之人有三人以上為必要。本案被告壬○○、癸○○與
    蘇譯臣三人間雖共犯如附表一編號一、四所示之竊盜犯行，
    但依其等分工方式，均僅有被告壬○○、癸○○二人在竊盜
    現場執行竊車犯行，蘇譯臣皆未到竊案現場等情，業據被告
    壬○○、癸○○供述明確，是其等自不能成立刑法第三百二
    十一條第一項第四款之結夥三人加重竊盜罪。
(二)所謂恐嚇，凡一切言語、舉動足以使他人生畏懼心者，均包
    含在內（最高法院二十二年上字第一三一０號判例要旨參照
    ）。亦即刑法上恐嚇取財罪之恐嚇，係指以危害通知他人，
    使該人主觀上生畏怖心之行為，恐嚇之手段並無限制，即使
    其所為之手段，在一般社會通念上，未達不能抗拒之程度，
    仍屬當之，且其通知危害之方法僅足使對方理解其意義，並
    足以影響其意思之決定與行動自由均屬之。查被告壬○○、
    癸○○與蘇譯臣利用附表一所示被害人害怕如失去車輛，將
    受有不小損失之心理，於竊車後，對被害人嚇稱：「我們專
    在找車的」等語，自足使被害人心生畏怖，而該當恐嚇取財
    之要件。
(三)是核被告壬○○所為，就附表一編號一部分，係犯刑法第三
    百二十一條第一項第三款之攜帶兇器竊盜罪、第三百四十六
    條第三項、第一項之恐嚇取財未遂罪；就附表一編號二、四
    部分，則犯刑法第三百二十一條第一項第三款之攜帶兇器竊
    盜罪、第三百四十六條第一項之恐嚇取財既遂罪；就附表一
    編號三、五、六部分，乃犯刑法第三百二十一條第一項第三
    款之攜帶兇器竊盜罪。核被告癸○○所為，就附表一編號一
    所示部分，係犯刑法第三百二十一條第一項第三款之攜帶兇
    器竊盜罪、第三百四十六條第三項、第一項之恐嚇取財未遂
    罪；就附表一編號四部分，則犯刑法第三百二十一條第一項
    第三款之攜帶兇器竊盜罪、第三百四十六條第一項之恐嚇取
    財既遂罪；就附表二部分，均犯刑法第三百二十條第一項之
    普通竊盜罪。核被告子○○所為如附表三所示，係犯刑法第
    三百四十九條第一項之收受贓物罪。公訴意旨認被告壬○○
    關於附表一編號三、五、六部分，亦咸犯刑法第三百四十六
    條第三項、第一項之恐嚇取財未遂罪，顯有誤會，然此部分
    業經蒞庭檢察官當庭更正起訴法條。
(四)又按共同正犯之成立，祇須具有犯意之聯絡，行為之分擔，
    既不問犯罪動機起於何人，亦不必每一階段犯行，均經參與
    （最高法院三十四年上字第八六二號判例要旨參照）；另共
    同正犯之意思聯絡，原不以數人間直接發生者為限，即有間
    接之聯絡者，亦包括在內。如甲分別邀約乙、丙犯罪，雖乙
    、丙間彼此並無直接之聯絡，亦無礙於其為共同正犯之成立
    （最高法院七十七年臺上字第二一三五號判例要旨參照）。
    本案被告壬○○、癸○○、蘇譯臣間，雖未就附表一編號一
    、四所示每件竊盜、恐嚇取財犯行之每一階段參與，惟其等
    均係基於全體共同正犯間犯意之聯絡，而分擔竊盜及恐嚇取
    財等犯行之部分行為；被告壬○○、蘇譯臣間，固未就附表
    一編號二所示竊盜、恐嚇取財犯行之每一階段參與，亦未就
    附表一編號三、五、六所示每件竊盜犯行之每一階段參與，
    然其等皆係基於全體共同正犯間犯意之聯絡，而分擔竊盜及
    恐嚇取財等犯行之部分行為；另被告壬○○、癸○○、蘇譯
    臣全體共同正犯間，關於附表一編號一、四所示犯行，雖部
    分共同正犯彼此並無直接之聯絡，亦無礙於其等為共同正犯
    之成立。是被告壬○○、癸○○、蘇譯臣間，就如附表一編
    號一、四所示之加重竊盜、恐嚇取財未遂及既遂犯行，有犯
    意聯絡及行為分擔，均為共同正犯；被告壬○○、蘇譯臣間
    ，就如附表一編號二所示之加重竊盜、恐嚇取財既遂犯行，
    暨附表一編號三、五、六所示之加重竊盜犯行，亦有犯意聯
    絡及行為分擔，皆為共同正犯。
(五)被告壬○○所犯如附表一所示各加重竊盜罪、恐嚇取財未遂
    罪、恐嚇取財既遂罪，被告癸○○所犯如附表一編號一、四
    所示各加重竊盜罪、恐嚇取財未遂罪、恐嚇取財既遂罪，暨
    如附表二所示各普通竊盜罪，分別均犯意各別，行為互殊，
    俱應分論併罰。
(六)被告壬○○、癸○○就附表一編號一所示恐嚇取財部分，雖
    已著手恐嚇行為之實施，惟尚未取得財物，為未遂犯，皆依
    刑法第二十五條第二項之規定，按既遂犯之刑度減輕其刑。
(七)查被告壬○○前因竊盜案件，經本院以九十五年度易字第一
    五五五號判決判處有期徒刑十一月，減刑後於九十六年八月
    三十日縮刑期滿執行完畢；被告癸○○曾因竊盜、違反毒品
    危害防制條例等案件，分別經本院以九十六年度易字第二三
    一八號判決判處有期徒刑六月、以九十六年度訴字第三七五
    ０號判決判處有期徒刑八月，合併定應執行刑為有期徒刑一
    年一月；又因竊盜案件，經本院以九十七年度易字第三五五
    二號判決判處有期徒刑七月，並與前揭罪刑接續執行，於九
    十八年七月二十日執行完畢乙情，有臺灣高等法院被告前案
    紀錄表及刑案資料查註紀錄表在卷可按，被告壬○○、癸○○受有期徒刑之執行完畢，五年以內故意再犯本案法定本刑
    有期徒刑以上之罪，俱為累犯，應依刑法第四十七條第一項
    規定加重其刑，並就附表一編號一所示之恐嚇取財未遂犯行
    部分，均予先加重後減輕之。
(八)再被告壬○○就附表一編號一、三、四所示之竊盜、恐嚇取
    財犯行，被告癸○○關於附表一編號四及附表二編號一、四
    、五、六所示竊盜、恐嚇取財行為，皆係於有偵查犯罪職權
    之機關尚不知有該竊盜、恐嚇取財犯行前，主動向員警坦承
    有為上開竊盜或恐嚇取財情事，此有被告壬○○、癸○○之
    警詢筆錄綦詳，而被告壬○○、癸○○復有接受審判之情，
    從而，被告壬○○就附表一編號一、三、四所示之竊盜、恐
    嚇取財犯行，被告癸○○關於附表一編號四及附表二編號一
    、四、五、六所示竊盜、恐嚇取財行為，均依刑法第六十二
    條前段規定減輕其刑，並皆先加後減之，其中被告壬○○就
    附表一編號一所示恐嚇取財未遂犯行部分，先加後遞減之。
(九)爰審酌被告壬○○不思以正當工作獲取所需，竟夥同蘇譯臣
    ，並邀集被告癸○○竊取車輛，再以電話恐嚇被害人匯入現
    金，危害良善風俗及社會治安，又被告癸○○僅因缺車代步
    ，即任意竊車，漠視他人財產法益，另被告子○○收受遭竊
    之自小客車，使該物品所有人受有難以回復其所有物之危險
    ，均屬不該，且斟酌被告癸○○、子○○分係聽從被告壬○○之指示行事，可責性較被告壬○○為低，其等分工角色輕
    重有別，暨其等犯罪之動機、目的、手段、危害程度，並兼
    衡被告壬○○、癸○○、子○○均坦承犯行等一切情狀，分
    別就壬○○、癸○○、子○○量處如附表一、二、三所示之
    刑，壬○○、癸○○部分併依刑法第五十一條第五款之規定
    ，定其應執行刑。
(十)沒收部分：
  1.按共同正犯因相互間利用他人之行為，以遂行其犯意之實現
    ，本於責任共同之原則，有關沒收部分，對於共犯間供犯罪
    所用之物，自均應為沒收之諭知。扣案之Ｔ型扳手四支、門
    號0000000000號之ＬＧ廠牌行動電話一支（含Ｓ
    ＩＭ卡一片），均係被告壬○○所有，供被告壬○○、癸○○為本案加重竊盜、恐嚇取財犯行所用之物，業經被告壬○○、癸○○供陳在卷，爰均依刑法第三十八條第一項第二款
    規定，分別於被告壬○○所犯如附表一、被告癸○○所犯如
    附表一編號一、四所示主文之各該犯行項下，予以宣告沒收
    。
  2.扣案之鑰匙一支，乃被告癸○○所有，供作附表二竊車使用
    ，已據被告癸○○陳明，亦依刑法第三十八條第一項第二款
    ，於附表二所示主文之各該犯行項下，宣告沒收之。
(十一)另公訴人雖請求諭知被告壬○○、癸○○應於刑之執行前令入
  勞動場所強制工作，然保安處分係對受處分人將來之危險性所
  為拘束其身體、自由之處置，以達教化與治療之目的，為刑罰
  之補充制度，本諸法治國家保障人權之原理及刑法之保護作用
  ，其法律規定之內容，應受比例原則之規範，使保安處分之宣
  告，與行為人所為行為之嚴重性，行為人所表現之危險性，及
  對行為人未來行為之期待性相當，司法院大法官會議釋字第四
  七一號解釋可資參照。查本案被告壬○○、癸○○之犯罪行為
  雖值得非難，自不可取，惟本院衡酌被告壬○○、癸○○犯罪
  之動機、犯罪之情節（包含竊取次數、使用手段與竊得財物之
  價值）、犯後之態度（被查獲後已能坦承犯行、深表悔意）、
  其行為之嚴重性、對於未來行為之期待性，依憲法比例原則之
  規範，認本案量處被告壬○○、癸○○各如附表一、二所示之
  刑，已足收懲儆之效，未達須以保安處分預防矯治之程度，尚
  無施以強制工作之必要，諒其服刑完畢後得以儘速投入社會正
  當工作，爰不併予宣告強制工作，併此敘明。
據上論斷，應依刑事訴訟法第二百七十三條之一第一項、第二百
九十九條第一項前段，刑法第二十八條、第三百二十條第一項、
第三百二十一條第一項第三款、第三百四十六條第一項、第三項
、第三百四十九條第一項、第二十五條第二項、第四十七條第一
項、第五十一條第五款、第六十二條、第三十八條第一項第二款
，刑法施行法第一條之一第一項、第二項前段，判決如主文。
本案經檢察官丑○○到庭執行職務。
中    華    民    國    98    年    12    月    31    日
                  刑事第十庭  法  官  周  莉  菁
以上正本證明與原本無異。
如不服本判決應於收受判決後10日內向本院提出上訴書狀，並應
敘述具體理由；其未敘述上訴理由者，應於上訴期間屆滿後20日
內向本院補提理由書 (均須按他造當事人之人數附繕本)「切勿
逕送上級法院」。
告訴人或被害人對於判決如有不服具備理由請求檢察官上訴者，
其上訴期間之計算係以檢察官收受判決正本之日期為準。
中    華    民    國    98    年    12    月    31    日
                              書記官  吳  彩  華
【附表一】：被告壬○○、癸○○與蘇譯臣共同加重竊盜、恐嚇
            取財，暨被告壬○○與蘇譯臣共同加重竊盜部分：
（時間：民國，單位：新臺幣，下同）
┌──┬────┬─────┬─────┬───┬───────┬─────┬────────┐
│編號│行為人  │ 犯罪時間 │ 犯罪地點 │被害人│  犯罪方法及  │ 所犯法條 │   宣  告  刑   │
│    │        │          │          │      │   所得財物   │          │                │
├──┼────┼─────┼─────┼───┼───────┼─────┼────────┤
│１  │壬○○  │98年9月19 │臺中縣豐原│亞拓電│癸○○在旁把風│刑法第321 │壬○○共同攜帶兇│
│    │（自首）│日0時許   │市○○路42│器有限│，壬○○持其所│條第1項第 │器竊盜，累犯，處│
│    │        │          │0號       │公司、│有客觀上足供兇│3款攜帶兇 │有期徒刑肆月，扣│
│    │癸○○  │          │          │丁○○│器使用之Ｔ字型│器竊盜罪、│案之Ｔ字型扳手四│
│    │蘇譯臣  │          │          │      │扳手，竊取車牌│第346條第3│支、行動電話一支│
│    │        │          │          │      │號碼M6-3597號 │項、第1項 │（含ＳＩＭ卡），│
│    │        │          │          │      │自小貨車，竊得│恐嚇取財未│均沒收；又共同意│
│    │        │          │          │      │後先將該車藏放│遂罪      │圖為自己不法之所│
│    │        │          │          │      │，由壬○○致電│          │有，以恐嚇使人將│
│    │        │          │          │      │蘇譯臣告知藏放│          │本人之物交付，未│
│    │        │          │          │      │地點，蘇譯臣再│          │遂，累犯，處有期│
│    │        │          │          │      │於98年9月21日 │          │徒刑月，扣案之│
│    │        │          │          │      │上午致電被害人│          │行動電話一支（含│
│    │        │          │          │      │，恫嚇稱「我們│          │ＳＩＭ卡），沒收│
│    │        │          │          │      │專在找車的」等│          │。              │
│    │        │          │          │      │語，致使被害人│          │癸○○共同攜帶兇│
│    │        │          │          │      │因恐若未匯款，│          │器竊盜，累犯，處│
│    │        │          │          │      │車輛將遭變賣或│          │有期徒刑柒月，扣│
│    │        │          │          │      │解體，而心生畏│          │案之Ｔ字型扳手四│
│    │        │          │          │      │怖，惟警方已先│          │支、行動電話一支│
│    │        │          │          │      │行尋獲車輛，並│          │（含ＳＩＭ卡），│
│    │        │          │          │      │通知被害人領回│          │均沒收；又共同意│
│    │        │          │          │      │，而未得逞。  │          │圖為自己不法之所│
│    │        │          │          │      │              │          │有，以恐嚇使人將│
│    │        │          │          │      │              │          │本人之物交付，未│
│    │        │          │          │      │              │          │遂，累犯，處有期│
│    │        │          │          │      │              │          │徒刑肆月，扣案之│
│    │        │          │          │      │              │          │行動電話一支（含│
│    │        │          │          │      │              │          │ＳＩＭ卡），沒收│
│    │        │          │          │      │              │          │。              │
├──┼────┼─────┼─────┼───┼───────┼─────┼────────┤
│２  │壬○○  │98年9月19 │臺中縣豐原│卯○○│壬○○持其所有│刑法第321 │壬○○共同攜帶兇│
│    │蘇譯臣  │日16時許  │市○○路三│午○○│客觀上足供兇器│條第1項第 │器竊盜，累犯，處│
│    │        │          │段附近    │      │使用之Ｔ字型扳│3款攜帶兇 │有期徒刑捌月，扣│
│    │        │          │          │      │手，竊取車牌號│器竊盜罪、│案之Ｔ字型扳手四│
│    │        │          │          │      │碼V2-5751號自 │第346條第1│支、行動電話一支│
│    │        │          │          │      │小客車得手，並│項恐嚇取財│（含ＳＩＭ卡），│
│    │        │          │          │      │致電蘇譯臣告知│既遂罪    │均沒收；又共同意│
│    │        │          │          │      │該車車號，蘇譯│          │圖為自己不法之所│
│    │        │          │          │      │臣再於98年9月 │          │有，以恐嚇使人將│
│    │        │          │          │      │21日10時許，致│          │本人之物交付，累│
│    │        │          │          │      │電被害人，恫嚇│          │犯，處有期徒刑捌│
│    │        │          │          │      │稱「我們專在找│          │月，扣案之行動電│
│    │        │          │          │      │車的」等語，致│          │話一支（含ＳＩＭ│
│    │        │          │          │      │使被害人因恐若│          │卡），沒收。    │
│    │        │          │          │      │未匯款，車輛將│          │                │
│    │        │          │          │      │遭變賣或解體，│          │                │
│    │        │          │          │      │而心生畏怖，羅│          │                │
│    │        │          │          │      │琦昀乃依指示匯│          │                │
│    │        │          │          │      │款1萬元至蘇譯 │          │                │
│    │        │          │          │      │臣指定之蔡志永│          │                │
│    │        │          │          │      │帳戶內。      │          │                │
├──┼────┼─────┼─────┼───┼───────┼─────┼────────┤
│３  │壬○○  │98年9月20 │臺中縣東勢│巳○○│壬○○持其所有│刑法第321 │壬○○共同攜帶兇│
│    │（自首）│日1時許   │鎮○○○街│      │客觀上足供兇器│條第1項第 │器竊盜，累犯，處│
│    │        │          │238巷3號附│      │使用之Ｔ字型扳│3款攜帶兇 │有期徒刑肆月。扣│
│    │蘇譯臣  │          │近        │      │手，竊取車牌號│器竊盜罪  │案之Ｔ字型扳手四│
│    │        │          │          │      │碼G2-1818號自 │          │支、行動電話一支│
│    │        │          │          │      │小客車。      │          │（含ＳＩＭ卡），│
│    │        │          │          │      │              │          │均沒收。        │
├──┼────┼─────┼─────┼───┼───────┼─────┼────────┤
│４  │壬○○  │98年9月20 │臺中市西屯│乙○○│癸○○在旁把風│刑法第321 │壬○○共同攜帶兇│
│    │（自首）│日22時許  │區○○路與│      │，壬○○持其所│條第1項第 │器竊盜，累犯，處│
│    │        │          │福科路交岔│      │有客觀上足供兇│3款攜帶兇 │有期徒刑肆月，扣│
│    │癸○○  │          │路口附近  │      │器使用之Ｔ字型│器竊盜罪、│案之Ｔ字型扳手四│
│    │（自首）│          │          │      │扳手，竊取車牌│第346條第1│支、行動電話一支│
│    │        │          │          │      │號碼8615-VL號 │項恐嚇取財│（含ＳＩＭ卡），│
│    │蘇譯臣  │          │          │      │自小貨車，竊得│既遂罪    │均沒收；又共同意│
│    │        │          │          │      │後先將該車藏放│          │圖為自己不法之所│
│    │        │          │          │      │，由壬○○致電│          │有，以恐嚇使人將│
│    │        │          │          │      │蘇譯臣告知藏放│          │本人之物交付，累│
│    │        │          │          │      │地點，蘇譯臣再│          │犯，處有期徒刑肆│
│    │        │          │          │      │於98年9月21日 │          │月，扣案之行動電│
│    │        │          │          │      │上午致電被害人│          │話一支（含ＳＩＭ│
│    │        │          │          │      │，恫嚇稱「我們│          │卡），沒收。    │
│    │        │          │          │      │專在找車的」等│          │癸○○共同攜帶兇│
│    │        │          │          │      │語，致使被害人│          │器竊盜，累犯，處│
│    │        │          │          │      │因恐若未匯款，│          │有期徒刑肆月，扣│
│    │        │          │          │      │車輛將遭變賣或│          │案之Ｔ字型扳手四│
│    │        │          │          │      │解體，而心生畏│          │支、行動電話一支│
│    │        │          │          │      │怖，乙○○乃依│          │（含ＳＩＭ卡），│
│    │        │          │          │      │指示匯款5千元 │          │均沒收；又共同意│
│    │        │          │          │      │至蘇臣指定之中│          │圖為自己不法之所│
│    │        │          │          │      │國大陸地區人民│          │有，以恐嚇使人將│
│    │        │          │          │      │楊永興帳戶內。│          │本人之物交付，累│
│    │        │          │          │      │              │          │犯，處有期徒刑肆│
│    │        │          │          │      │              │          │月，扣案之行動電│
│    │        │          │          │      │              │          │話一支（含ＳＩＭ│
│    │        │          │          │      │              │          │卡），沒收。    │
├──┼────┼─────┼─────┼───┼───────┼─────┼────────┤
│５  │壬○○  │98年9月21 │臺中縣豐原│丁○○│壬○○持其所有│刑法第321 │壬○○共同攜帶兇│
│    │蘇譯臣  │日21時10分│市○○路42│      │客觀上足供兇器│條第1項第 │器竊盜，累犯，處│
│    │        │許        │0號       │      │使用之Ｔ字型扳│3款攜帶兇 │有期徒刑捌月。扣│
│    │        │          │          │      │手，竊取車牌號│器竊盜罪  │案之Ｔ字型扳手四│
│    │        │          │          │      │碼1966-WG號自 │          │支、行動電話一支│
│    │        │          │          │      │小客車號牌2面 │          │（含ＳＩＭ卡），│
│    │        │          │          │      │，用以躲避警方│          │均沒收。        │
│    │        │          │          │      │查緝。        │          │                │
├──┼────┼─────┼─────┼───┼───────┼─────┼────────┤
│６  │壬○○  │98年9月23 │臺中縣后里│庚○○│壬○○持其所有│刑法第321 │壬○○共同攜帶兇│
│    │蘇譯臣  │日        │鄉墩南村堤│      │客觀上足供兇器│條第1項第 │器竊盜，累犯，處│
│    │        │          │防路1號停 │      │使用之Ｔ字型扳│3款攜帶兇 │有期徒刑捌月。扣│
│    │        │          │車場      │      │手，竊取車牌號│器竊盜罪  │案之Ｔ字型扳手四│
│    │        │          │          │      │碼PC-4532號自 │          │支、行動電話一支│
│    │        │          │          │      │小客車號牌2面 │          │（含ＳＩＭ卡），│
│    │        │          │          │      │，用以躲避警方│          │均沒收。        │
│    │        │          │          │      │查緝。        │          │                │
└──┴────┴─────┴─────┴───┴───────┴─────┴────────┘
【附表二】：被告癸○○獨自竊盜部分：
┌──┬────┬─────┬─────┬───┬───────┬─────┬────────┐
│編號│被  告  │ 犯罪時間 │ 犯罪地點 │被害人│  行竊方式及  │ 所犯法條 │     宣告刑     │
│    │        │          │          │      │   所得財物   │          │                │
├──┼────┼─────┼─────┼───┼───────┼─────┼────────┤
│１  │癸○○  │98年8月25 │臺中縣東勢│辛○○│癸○○以自備鑰│刑法第320 │癸○○竊盜，累犯│
│    │（自首）│日11時許  │鎮○○街16│      │匙（未扣案）竊│條第1項竊 │，處有期徒刑貳月│
│    │        │          │2號前     │      │取車牌號碼OW-4│盜罪      │。扣案之鑰匙一支│
│    │        │          │          │      │212號自小客車 │          │，沒收。        │
├──┼────┼─────┼─────┼───┼───────┼─────┼────────┤
│２  │癸○○  │98年9月15 │臺中縣東勢│甲○○│癸○○以自備鑰│刑法第320 │癸○○竊盜，累犯│
│    │        │日8時許   │鎮○○路與│      │匙（未扣案）竊│條第1項竊 │，處有期徒刑肆月│
│    │        │          │福興街交岔│      │取車牌號碼WK-0│盜罪      │。扣案之鑰匙一支│
│    │        │          │口附近    │      │842號自小貨車 │          │，沒收。        │
├──┼────┼─────┼─────┼───┼───────┼─────┼────────┤
│３  │癸○○  │98年9月24 │臺中縣東勢│己○○│癸○○以自備鑰│刑法第320 │癸○○竊盜，累犯│
│    │        │日14時30分│鎮○○路20│      │匙（未扣案）竊│條第1項竊 │，處有期徒刑月│
│    │        │許        │之10號附近│      │取車牌號碼TIK-│盜罪      │。扣案之鑰匙一支│
│    │        │          │          │      │858號輕型機車 │          │，沒收。        │
├──┼────┼─────┼─────┼───┼───────┼─────┼────────┤
│４  │癸○○  │98年9月28 │臺中縣東勢│戊○○│癸○○以自備鑰│刑法第320 │癸○○竊盜，累犯│
│    │（自首）│日22時許  │鎮○○街13│      │匙（未扣案）竊│條第1項竊 │，處有期徒刑貳月│
│    │        │          │2號前     │      │取車牌號碼PC-3│盜罪      │。扣案之鑰匙一支│
│    │        │          │          │      │483號自小客車 │          │，沒收。        │
├──┼────┼─────┼─────┼───┼───────┼─────┼────────┤
│５  │癸○○  │98年9月28 │臺中縣東勢│寅○○│癸○○以自備鑰│刑法第320 │癸○○竊盜，累犯│
│    │（自首）│日22時50分│鎮○○街13│      │匙（未扣案）竊│條第1項竊 │，處有期徒刑貳月│
│    │        │許        │9號前     │      │取車牌號碼VF-8│盜罪      │。扣案之鑰匙一支│
│    │        │          │          │      │092號自小貨車 │          │，沒收。        │
├──┼────┼─────┼─────┼───┼───────┼─────┼────────┤
│６  │癸○○  │98年9月29 │臺中縣東勢│辰○○│癸○○以自備鑰│刑法第320 │癸○○竊盜，累犯│
│    │（自首）│日2時許   │鎮○○街31│      │匙（未扣案）竊│條第1項竊 │，處有期徒刑貳月│
│    │        │          │9號附近   │      │取車牌號碼OY-9│盜罪      │。扣案之鑰匙一支│
│    │        │          │          │      │382號自小貨車 │          │，沒收。        │
├──┼────┼─────┼─────┼───┼───────┼─────┼────────┤
│７  │癸○○  │98年10月3 │臺中縣東勢│丙○○│癸○○以自備鑰│刑法第320 │癸○○竊盜，累犯│
│    │        │日17時許  │鎮○○路77│      │匙（未扣案）竊│條第1項竊 │，處有期徒刑月│
│    │        │          │巷12號附近│      │取車牌號碼MYS-│盜罪      │。扣案之鑰匙一支│
│    │        │          │          │      │792號重型機車 │          │，沒收。        │
└──┴────┴─────┴─────┴───┴───────┴─────┴────────┘
【附表三】：被告子○○收受贓物部分：
┌──┬────┬─────┬─────┬───┬───────┬─────┬────────┐
│編號│行為人  │ 犯罪時間 │ 犯罪地點 │被害人│  犯罪方法及  │ 所犯法條 │   宣  告  刑   │
│    │        │          │          │      │   所得財物   │          │                │
├──┼────┼─────┼─────┼───┼───────┼─────┼────────┤
│１  │子○○  │98年9月25 │臺中縣東勢│卯○○│子○○明知張榮│刑法第349 │子○○收受贓物，│
│    │        │日        │鎮○○街  │午○○│洲交付之車牌號│條第1項收 │，處有期徒刑月│
│    │        │          │          │      │碼V2-5751號自 │受贓物罪  │，如易科罰金，以│
│    │        │          │          │      │小客車為竊盜所│          │新臺幣壹仟元折算│
│    │        │          │          │      │得之贓物，仍收│          │壹日。          │
│    │        │          │          │      │受而持有之。  │          │                │
└──┴────┴─────┴─────┴───┴───────┴─────┴────────┘
【附表四】：
1.扣案之Ｔ字型扳手四支。
2.扣案之行動電話（含ＳＩＭ卡）一支。
【附表五】：
1.扣案之鑰匙一支。

司法院資訊處製作；財團法人民間司法改革基金會備份。
